# 关于土地增值税的账务处理

提问人：plumscly 时间：2010-10-15 16:03:44
房地产开发企业，上年销售了部分房产（未达到清算标准），土地增值税按预征率计算计入营业税金及附加，本年有销售了一部分，使销售额达到了土地增值税清算标准，计算出来的土地增值税远大于预征的数字，那么属于上年收入应承担的土地增值税部分是不是要调整年初未分配利润呢？

回答人：chenyiwei
上年度确认开发产品销售收入时，应当基于配比原则，按照已确认销售收入所对应的实际增值情况和条例规定的超率累进税率计提土地增值税（但由于尚未到法定的清算义务发生时间，可以暂时计入其他应付款，但应作附注披露）。 因此，你所述的客户处理方法（仅按预征率计提了土地增值税，计入营业税金及附加）实际上是收付实现制的做法，是不符合会计原则的，应当作为会计差错予以更正。

回答人：chenyiwei
回复 板凳 zhangchunl 的帖子最终应当根据清算单位（项目）的增值情况确定最终的适用税率。根据最终适用税率计算的税额，与原先预提时差异较大的，应当分析原先的预提金额站在当时的立场上是否存在错误和瑕疵。如果确定不存在前期差错的，则最终清算结果与原先预提数之间的差额应作为会计估计变更，计入当期损益处理；如果以前预提土地增值税时，存在对当时已存在信息的误解或滥用的，则应当视查错金额的重要性确定是否追溯重述前期数据。

回答人：chenyiwei
回复 地板 zhangchunl 的帖子如果当时的预测就作出预测当时所能获取的信息而言并不存在不合理之处（这一点是有很大的判断空间的），则后续市场环境变化导致的率差应作为会计估计变更处理。 1 、项目分期开发，后期项目规划变更（建筑面积增加），相应地，地下室面积增加，此前已完工成本对象应分摊的成本一般不应追溯重述（尤其是对于已经结转营业成本计入损益的部分）。如果尚在开发成本或开发产品中的，可以按照新的成本分摊基础重新计算单位成本。 2 、由于市场原因，估计近期（一年以上）无法实现销售，企业把存货作为固定资产管理，但此后（一年内）如能实现销售，也属于由于获取新的信息而导致最终结果的变化，一般也是会计估计变更。但在这种情况下，一般应要求企业提供完善的内部决策证据（如当时销售部门提供的市场情况分析报告等）作为支持，表明确实属于管理层意图的变化，而不存在随意调节的因素。如果企业有成文的管理制度，则更加理想。

回答人：chenyiwei
回复 8 楼 zhangchunl 的帖子我倾向于第二种。